【裁判字號】    98,消債更,147
【裁判日期】    980525
【裁判案由】    更生事件
【裁判全文】
臺灣士林地方法院民事裁定           98年度消債更字第147號
債  務  人  甲○○○○○○
代  理  人  張金盛律師
債務人聲請更生事件，本院裁定如下：
    主  文
債務人應於本裁定送達後十五日內，補提如附表所示文件及資料
到院。
    理  由
一、按債務人不能清償債務或有不能清償之虞者，得依本條例所
    定更生或清算程序，清理其債務，消費者債務清理條例第3
    條定有明文。又債務人聲請更生時，所提出之財產及收入狀
    況說明書，應表明下列事項，並提出證明文件：一、財產目
    錄，並其性質及所在地。二、最近五年是否從事營業活動及
    平均每月營業額。三、收入及必要支出之數額、原因及種類
    。四、依法應受債務人扶養之人，此觀諸消費者債務清理條
    例第43條第6 項規定自明。次按，債務人聲請更生或清算不
    合程式或不備其他要件者，法院應以裁定駁回之，但其情形
    可以補正者，法院應定期間先命補正，同條例第8 條定有明
    文。且更生之聲請有拒絕提出關係文件者，應駁回之，參諸
    同條例第46條第3 款規定自明。
二、查本件債務人具狀聲請更生，漏未提出如附表所示文件及資
    料到院，爰定期命補正，如逾期未補正，則駁回其聲請。
中    華    民    國    98    年    5     月    25    日
                  民事第三庭  法      官  施月燿
上為正本係照原本作成。
本件不得抗告。
中    華    民    國    98    年    5     月    25    日
                              書  記  官  朱亮彰
附表：
1、債務人於民國95及96年有臺灣銀行利息所得新臺幣 (下同)2
   萬元。債務人應說明該筆存款本金金額，資金來源，及利用
   情形，並提出債務人自96年3 月起迄今臺灣銀行帳戶存摺封
   面及內頁影本。
2、債務人自96年3月起迄今證券存摺封面、內頁影本及投資股票
   往來金融機構存摺封面及內頁影本（應補登存摺至本裁定送
   達日）。臺灣集中保管結算所股份有限公司債務人集保戶往
   來證券明細及其保管帳戶客戶餘額表相關資料。
3、按時間順序，列表說明債務人自96年3月起迄今，因投資股票
   而盈虧之金額明細。並說明其持有元太科技工業股份有限公
   司公司股票之財產變動情形，得否換價以清償債務。
4、按時間順序，列表說明自97年12月起迄今，所有工作內容、
   來源（即僱主）、實際收入金額，並提出薪資單影本及薪資
   轉帳存摺內頁影本（二者皆須提出）。縱未能提出薪資證明
   文件，仍應按月記載大約收入金額。
5、債務人向其前配偶莊清清所租賃房屋坪數，供何人居住，如
   何分擔租金及居住費用，並提出所有居住人收入證明，及97
   年度全年水、電、瓦斯、電話費繳費明細（向繳費單位申請
   ）。
6、債務人前配偶莊清清全戶最新戶籍謄本（記事勿省略），95
   、96年綜合所得稅各類所得資料清單及最新財產歸屬資料清
   單及收入證明文件。
7、債務人於93年4 月即退出勞工保險，卻仍於財產及收入狀況
   說明書列載勞保費每月新臺幣（下同）576 元之原因。並提
   出每月繳付國民年金費用每月674 元之證明文件。
8、中國信託銀行以債務人「大量借款及密集消費」而開立前置
   協商不成立通知書。債務人卻主張係「協商金額難以承受」
   。債務人應詳述協商過程，並說明過程中債務人及中國信託
   銀行曾提出之還款方案，與未能接受還款方案之具體理由。
   就中國信託銀行主張債務人「大量借款及密集消費」乙節，
   應提出相關證明文件並陳述意見。


司法院資訊處製作；財團法人民間司法改革基金會備份。
